【裁判字號】    98,簡上,1144
【裁判日期】    990311
【裁判案由】    家暴毀損等
【裁判全文】
臺灣桃園地方法院刑事判決            98年度簡上字第1144號
公  訴  人  臺灣桃園地方法院檢察署檢察官
上  訴  人  甲○○
上列上訴人即被告因家庭暴力之恐嚇等案件，不服本院中華民國
98年10月28日98年度壢簡字第1925號第一審簡易判決（聲請簡易
判決處刑書案號：98年度偵字第4445號），提起上訴，本院管轄
之第二審地方法院合議庭判決如下：
    主  文
上訴駁回。
    事實及理由
一、本件經本院審理結果，認原審以被告甲○○犯刑法第305條
    之恐嚇危害安全罪及同法第354條之致令他人物品不堪用罪
    ，分別判處有期徒刑3月、拘役30日，並均准以新臺幣（下
    同）1仟元折算1日易科罰金，經核其認事用法及量刑均無不
    當，應予維持，並引用第一審刑事簡易判決書及聲請簡易判
    決處刑書記載之事實、證據及理由（如附件）。
二、上訴人即被告上訴意旨略以：我承認有犯罪之故意，只是我
    的動機是要傳達消息給被害人的姐姐，我並沒有否認，但是
    希望體諒我當時的心境，我認罪，請求給予緩刑云云（見本
    院簡上卷第27至28頁）。
三、按法官於有罪判決如何量處罪刑，甚或是否宣告緩刑，為實
    體法賦予審理法官裁量之刑罰權事項，法官行使此項裁量權
    ，自得依據個案情節，參酌刑法第57條所定各款犯罪情狀之
    規定，於法定刑度內量處被告罪刑；除有逾越該罪法定刑或
    法定要件，或未能符合法規範體系及目的，或未遵守一般經
    驗及論理法則，或顯然逾越裁量，或濫用裁量等違法情事之
    外，自不得任意指摘其量刑違法，迭經最高法院著有80年臺
    非字第473 號、75年臺上字第7033號、72年臺上字第6696號
    、72年臺上字第3647號判例。準此，法官量刑，若非有上揭
    明顯違法之情事，自不得擅加指摘其違法或不當。又按宣告
    緩刑，應就被告有無再犯之虞，及能否由於刑罰之宣告而策
    其自新等，加以審酌，亦有最高法院49年度台上字第281 號
    判例意旨可參。經查，本件原審審酌被告犯罪之動機、手段
    、恐嚇告訴人之內容、次數、對告訴人造成心理危害、財物
    損失之程度及被告之犯後態度等一切情狀，量處被告上開罪
    刑，經核並無不合，亦無裁量濫用或逾越之情事，量刑堪認
    妥適。本件雖被告最終於本院審理辯論終結前坦認犯行，然
    此僅得窺知其坦然面對刑事追訴審判之態度而得佐為其犯後
    態度認定之依據，惟被告自遭警移送偵查迄至本件上訴後本
    院行準備及審理程序期間，歷時1 年餘之時間，不僅未亟思
    尋求管道與被害人達成和解，且亦未為相當之賠償，經本院
    審酌後亦認不宜對被告為緩刑之諭知，而被告上訴請求本院
    給予緩刑之機會云云，難認有理由。是上訴人即被告上訴意
    旨所指並無理由，應予駁回。
據上論斷，應依刑事訴訟法第455 條之1 第1 項、第3 項、第36
8 條、第373 條，判決如主文。
本案經檢察官蔡正傑到庭執行職務。
中    華    民    國    99    年    3   月     11     日
               刑事第七庭  審判長法  官    蕭  世  昌
                                 法  官    蔡  羽  玄
                                 法  官    蔡  世  芳
本件不得上訴。
以上正本證明與原本無異。
                                 書記官    張  尹  嫚
中    華    民    國    99    年    3     月    11    日

司法院資訊處製作；財團法人民間司法改革基金會備份。
